臺灣高等法院高雄分院民事裁定　　　　　100年度破抗字第5號
抗　告　人　瑞科技有限公司
法定代理人　黃瑞臨
上列抗告人因聲請宣告破產事件，對於民國100年7月12日臺灣高
雄地方法院100年度破字第8號所為裁定，提起抗告，本院裁定如
下：
    主  文
原裁定廢棄，發回臺灣高雄地方法院。
    理  由
一、聲請及抗告意旨略以：抗告人因經營不善，現已積欠負債總
    額新台幣（下同）52,828,286元，而其總資產僅3,773,250
    元，所負債務已超過總資產甚鉅，且抗告人之資產扣除優先
    債權、破產管理人之報酬後，仍足以組成破產財團之財產，
    實有聲請宣告破產之實益，原審未依職權調查證據，且未善
    盡闡明義務，給予抗告人補正之機會，又過份高估破產管理
    人之報酬，遽駁回抗告人之聲請，顯然違誤，爰提起抗告，
    請求廢棄原裁定等語。
二、破產，對於債務人不能清償債務者宣告之。法院於裁定前，
    得依職權為必要之調查，並傳訊債務人、債權人及其他關係
    人，破產法第57條、第63條第2 項亦有明定。另民事訴訟法
    第288 條規定：法院不能依當事人聲明之證據而得心證，為
    發現真實認為必要時，得依職權調查證據。依前項規定為調
    查時，應令當事人有陳述意見之機會。此規定，依破產法第
    5 條之規定，於破產程序準用之（最高法院100 年度台抗字
    第425 號裁定參照）。又破產管理人報酬多寡，恆依其事件
    之性質定之，若以從事勞務工作之基本工資計算，有欠妥適
    （最高法院96年台抗字第428 號裁定參照）。
三、經查：依抗告人所提出之債權人清冊及財產清冊（原審卷第
    7 至12頁）之記載觀之，抗告人確有債務超過財產之情事，
    而抗告人名下財產有應收帳款、保固金等共計3,773,250 元
    ，其中已屆清償期之應收帳款共計3,112,119 元，聲請期日
    前已屆保固期限之保固金債權成大高週波加熱系統乙套25,0
    00元，其餘未到期之保固金債權共計636,131 元，依其性質
    均屬現存之財產，雖該財產部分已屆期，部分係附條件或期
    限之債權，惟仍屬得構成破產財團之財產，遑論未到期之附
    條件或期限之保固金債權有無於破產程序換價之可能及其價
    值若干？凡此均屬涉及抗告人之破產財團能否構成及本件有
    無破產實益之重要事項，揆諸前開說明，自應由原審法院依
    職權調查審認，原裁定驟以抗告人未提出相關憑證或資料證
    明財產之真實性，以及保固金債權及應收帳款是否獲得清償
    尚非無疑，債權人無受清償可能為由，未經調查，逕予駁回
    抗告人破產之聲請，自有未洽。又原裁定以每月最低薪資及
    預估破產案件進行所須時間，而非依事件之性質，以計算破
    產管理人之報酬，亦非允當。綜上，本件聲請破產事件，原
    法院計算破產管理人之報酬方式不當，且就上述事項未依職
    權調查，均非妥適，抗告意旨指摘原裁定不當，求予廢棄，
    為有理由，應由本院予以廢棄，並由原法院更為適當之處理
    。
四、據上論結，本件抗告為有理由，依破產法第5 條、民事訴訟
    法第492 條，裁定如主文。
中    華    民    國    100     年    9   月    28    日
                            民事第四庭
                                審判長法官  蔡文貴
                                法      官  謝靜雯
                                法      官  陳真真
以上正本證明與原本無異。
如不服本裁定應於送達後10日內向本院提出再抗告狀（並按他造
當事人之人數附繕本），並繳納再抗告費新臺幣1,000 元。
再為抗告僅得以適用法規顯有錯誤為理由，並應委任律師為代理
人。如委任律師提起抗告者，應一併繳納抗告費。
中    華    民    國    100     年    9   月    28    日
                                書  記  官  陳金卿
附註：
抗告人之配偶、三親等內之血親、二親等內之姻親，或抗告人為
法人、中央或地方機關時，其所屬專任人員具有律師資格並經法
院認適當者，亦得為第三審代理人。
抗告人或其法定代理人具有律師資格者及前項情形，應於提起抗
告或委任時釋明之。